最高法院刑事判決　　　　　　九十四年度台上字第五八二七號
上　訴　人　甲○○　男民國○○年○○月○日生
　　　　　　　　　　身分證統一編號：Ｚ000000000
　　　　　　　　　　住台灣省花蓮縣吉安鄉○○○街54巷5號
　　　　　　　　　　居台灣省桃園縣桃園市○○○路○段20之
　　　　　　　　　　26號
上列上訴人因違反槍砲彈藥刀械管制條例案件，不服台灣高等法
院花蓮分院中華民國九十二年一月二十二日第二審判決（九十一
年度上訴字第一九七號，起訴案號：台灣花蓮地方法院檢察署八
十九年度偵字第一五八一號），提起上訴，本院判決如下：
    主  文
原判決撤銷，發回台灣高等法院花蓮分院。
    理  由
本件原判決引用第一審判決書記載之事實、證據及理由，維持第
一審論處上訴人甲○○以共同未經許可，持有手槍罪刑，駁回上
訴人在第二審之上訴，固非無見。
惟按：（一）有罪之判決書，除應記載裁判之主文與理由外，並
應記載事實，此觀刑事訴訟法第三百零八條之規定自明，而該規
定依同法第三百六十四條亦在第二審準用之列；雖同法第三百七
十三條明定「得引用第一審判決書所記載之事實、證據及理由」
，僅係為簡化第二審判決書之製作，而規定得為「引用」，將第
一審之判決書作為第二審判決書記載內容之一部分而已，並非據
此規定，即謂可省略犯罪事實、證據及理由之敘述，是第二審依
刑事訴訟法第三百七十三條製作之判決書，若未將第一審之判決
書作為附件附入判決書內者，其裁判書之製作與法定程式即有未
符。原判決引用第一審判決書記載之事實、證據及理由，而未將
第一審判決書作為附件，難謂適法。（二）原判決引用第一審判
決書之理由，認如第一審判決事實欄所載之手槍、子彈等物，係
司法警察於其事實欄所示之時地，在上訴人與同案共犯朱家駒等
人共乘之ＨＵ─五六九八號自小客車上前座踏板處查獲，已據同
案共犯陳洛沂於警訊中供述明確（見第一審判決第三頁理由二、
第一至四行）。然稽之卷內資料，共犯陳洛沂於警詢係供稱上開
小客車由朱家駒駕駛，內載呂維剛（右前座），陳翰沂（後座中
間）、呂志昱（左後座）及伊本人（右後座）等情（見警卷民國
八十九年四月八日陳洛沂筆錄第二頁）。原判決採憑共犯陳洛沂
之警詢供述，資為上訴人不利之認定，即與卷存訴訟資料不相適
合，而有證據上理由矛盾之違法。以上或為上訴意旨所指摘，或
為本院得依職權調查之事項，應認原判決有撤銷發回之原因。
據上論結，應依刑事訴訟法第三百九十七條、第四百零一條，判
決如主文。
中　　華　　民　　國　九十四　年　　十　　月　二十　　日
                      最高法院刑事第八庭
                          審判長法官  呂　潮　澤
                                法官  吳　昆　仁
                                法官  孫　增　同
                                法官  趙　文　淵
                                法官  吳　　　燦
      本件正本證明與原本無異
                                      書  記  官
中　　華　　民　　國　九十四　年　　十　　月　二十六　日
                                                Ｒ
